臺灣臺北地方法院簡易民事判決
                                   111年度店簡字第1130號
原      告  中國信託商業銀行股份有限公司


法定代理人  利明献  
訴訟代理人  陳有延  
            陳珮瑛  


被      告  楊薆芯

訴訟代理人  王瀚興律師
上列當事人間請求返還信用卡消費款事件，本院於民國111年11
月17日言詞辯論終結，判決如下：
　　主    文
被告應給付原告新臺幣貳拾壹萬肆仟玖佰貳拾伍元，及如附表所
示計算之利息。
訴訟費用新臺幣貳仟參佰貳拾元由被告負擔。
本判決得假執行；但被告如以新臺幣貳拾壹萬肆仟玖佰貳拾伍元
為原告預供擔保後，得免為假執行。  
    事實及理由
一、原告主張：被告於民國94年4月20日向伊申請信用卡，未依
    約清償，尚積欠本金新臺幣(下同)214,925元及如附表所示
    之利息，並聲明：如主文所示。
二、被告則以：原告所主張信用卡債權之請求權已罹於時效等語
    置辯，並聲明：原告之訴駁回。
三、法院之判斷：
  ㈠按請求權，因15年間不行使而消滅；消滅時效因承認而中斷
    ；時效中斷者，自中斷之事由終止時，重行起算，民法第12
    5條、第129條第1項第2款、第137條第1項分別定有明文。查
    原告主張被告積欠上開債務未清償等情，提出信用卡申請書
    、帳務明細、信用卡約定條款在卷可按，被告對此亦不爭執
    ，惟以時效消滅抗辯拒絕履行，據帳務明細記載，被告於當
    期帳單日99年1月20日，繳款截止日期99年2月8日前曾還款
    金額2,573元，被告於上開最後還款日前既對欠款為一部清
    償，則可視為對於全部債務之承認，是本件債權請求權時效
    ，至遲應自99年2月9日起算迄原告於111年8月9日提起本件
    訴訟，未逾15年之請求權時效期間，被告以本金債權之請求
    權已罹於時效為由而拒絕給付，自屬無據。
  ㈡按利息、紅利、租金、贍養費、退職金及其他1年或不及1年
    之定期給付債權，其各期給付請求權，因5年間不行使而消
    滅，民法第126條有明定。消滅時效因起訴而中斷；開始執
    行行為或聲請強制執行，與起訴有同一效力；時效中斷者，
    自中斷之事由終止時，重行起算，民法第125條、第129條第
    1項第3款、第2項第5款、第137條第1項分別定有明文。查原
    告以本院98年度消債核字第11124號民事裁定及確定證明書
    為執行名義，分別於100年11月10日、105年10月11日、109
    年10月27日對被告強制執行無結果，有臺灣桃園地方法院10
    9年11月2日債權憑證在卷可按，足見其利息請求權因強制執
    行而中斷，均未逾5年之時效期間，原告請求之利息部分，
    應允准許。
四、綜上所述，原告依消費借貸法律關係，請求被告給付214,92
    5元及如附表計算之利息，即無不合，應予准許。
五、本件係就民事訴訟法第427條訴訟適用簡易程序所為被告敗
    訴之判決，依同法第389條第1項第3款規定，應職權宣告假
    執行，並依同法第392條第2項、第3項規定，依職權宣告被
    告如預供相當之擔保，得免為假執行。
六、訴訟費用負擔之依據：民事訴訟法第78條。本件訴訟費用額
    ，依後附計算書確定如主文所示之金額。　
中　　華　　民　　國　　111 　年　　12　　月　　 2　　日
                  新店簡易庭法  官　鄧德倩 
以上正本係照原本作成。
對於本件判決如有不服，應於收受送達後20日內向本院提出上訴
書狀，上訴於本院合議庭，並按他造當事人之人數附具繕本。
如委任律師提起上訴者，應一併繳納上訴審裁判費。
中　　華　　民　　國　　111 　年　　12　　月　　 2　　日
                            書記官  張嘉崴
附表：　　　　　
項目 債權本金（新臺幣） 利息    年利率       起迄日 信用卡 214,925元 20% 自民國99年10月2日起至民國104年8月31日止   15% 自民國104年9月1日起至清償日止 
　　　　　　　　　　　　　　
計   算   書：
項        目             金   額（新臺幣）      備    註
第一審裁判費             2,320元
合        計             2,320元